【裁判字號】    90,訴,390
【裁判日期】    900528
【裁判案由】    毒品危害防制條例
【裁判全文】
臺灣臺南地方法院刑事判決                            九十年度訴字第三九號
    公  訴  人  台灣台南地方法院檢察署檢察官
    被      告  乙○○
右列被告因違反毒品危害防制條例案件，經檢察官提起公訴 (九十年度偵緝字第一０
二號)，本院判決如左：
    主  文
乙○○連續轉讓第二級毒品，處有期徒刑柒月。
    事  實
一、乙○○基於概括之犯意，自民國八十七年四月間起至同年六月間止，連續十次在
    其母親位於台中縣大里市之住處等地，無償提供第二級毒品安非他命予其弟弟甲
    ○○施用。嗣於八十七年六月二十三日，為警在嘉義縣民雄鄉山中村七十七號之
    遊藝場臨檢查獲。
二、案經台灣嘉義地方法院檢察署檢察官自動檢舉呈請台灣高等法院檢察署檢察長核
    轉台灣台南地方法院檢察署檢察官偵查起訴。
    理  由
一、訊據被告乙○○矢口否認有何轉讓毒品予其弟弟甲○○之犯行，先辯稱：係陳龍
    德提供毒品予伊與甲○○共同吸食；後辯稱：陳龍德提供毒品予伊施用，甲○○
    知伊將毒品放予何處，係甲○○自行取用吸食，伊不知道這是轉讓毒品，是違法
    的行為云云。經查：右揭事實，業據被告於檢察官偵查中陳稱：「（問：你弟弟
    甲○○於嘉義地檢供稱，八十七年四月至六月間，你免費提供他吸食毒品十次？
    ）我二人一起在屋內吸食，毒品是陳龍德給我，我再拿一部份給弟弟，一起吸食
    」等語（詳台灣台南地方法院檢察署九十年度偵緝字第一０二號卷第二頁），核
    與證人即被告之弟弟甲○○於嘉義市警察局證稱：「我所吸食之安非他命均是由
    陳龍德免費提供給我吸食，另外也有我姐呂淑敏（即被告乙○○，按乙○○於八
    十七年六月二十三日凌晨一時許遭警方緝獲時，謊報身分為呂淑敏）免費提供給
    我吸食，數量不定，但最近一星期均由陳龍德及我姐呂淑敏免費提供」等語（詳
    嘉義市警察局卷宗）、於台灣嘉義地方法院檢察署檢察官偵查中到庭證稱：「是
    陳龍德拿給我姐姐吸，我姐姐再拿給我，陳龍德也有拿給我吸，是免費的」、「
    乙○○有在大里市住處拿安非他命給我吸過，也是免費的，我姐姐乙○○大概一
    共拿安非他命給我吸過十次，地點除了大里市住處還有進化北路租處，時間也是
    在八十七年四、五、六月份間」等語（詳台灣嘉義地方法院檢察署八十八年度偵
    緝字第二四號八十八年四月一日訊問筆錄），嗣於本院審理時到庭結證稱：「毒
    品是跟朋友陳龍德拿的，我有向我姐姐拿過」、「當時我和她住一起，她的毒品
    都放在櫃子裡，我要拿時有告訴她」、「（問：對嘉義市警察局言毒品來源有何
    意見？）實在。我有向陳龍德拿，也有向我姐姐拿毒品」等語（詳九十年五月二
    十一日審判筆錄）相符。被告雖以前詞置辯，惟按轉讓毒品係指無償提供他人施
    用毒品，而被告既無償提供安非他命予證人甲○○吸用，其行為自已該當於轉讓
    之要件無疑，且被告不得因不知法律而免除刑事責任，刑法第十六條定有明文，
    另參以證人甲○○係被告之弟弟，苟非確有其事，斷無虛構事實誣陷姊姊乙○○
    之理，是被告轉讓毒品予甲○○之事實，應堪認定。被告前開所辯，無非卸責之
    詞，不足採信。本件事證明確，被告犯行洵堪認定，應依法論科。
二、核被告所為，係犯毒品危害防治條例第八條第二項之轉讓第二級毒品罪。其持有
    第二級毒品之低度行為已為轉讓第二級毒品之高度行為所吸收，不另論罪。又被
    告先後十次轉讓安非他命之犯行，時間緊接，觸犯構成要件相同之罪名，顯係基
    於概括犯意反覆為之，為連續犯，應依刑法第五十六條之規定論以一罪，並加重
    其刑。爰審酌被告之犯罪動機、目的、手段、自身已深受毒品之害，竟仍轉讓毒
    品予弟弟甲○○吸用及其犯罪後態度等一切情狀，量處如主文所示之刑，以資懲
    儆。
據上論斷，應依刑事訴訟法第二百九十九條第一項前段、毒品危害防制條例第八條第
二項、刑法第十一條前段、第五十六條，判決如主文。
本案經檢察官陳明進到庭執行職務。
中      華      民      國    九十      年      五      月    二十八    日
                                  臺灣臺南地方法院刑事第一庭
                                          法  官  鄭  燕  璘
右正本證明與原本無異。
如不服本判決，應於判決送達後十日內，向本院提出上訴狀。
                                          書記官  田  富  蓉
中      華      民      國    九十      年      五      月    二十九    日
附錄本案論罪科刑法條全文
毒品危害防制條例第八條第二項
  轉讓第二級毒品者，處六月以上五年以下有期徒刑，得併科新台幣七十萬元以下罰
  金。


司法院資訊處製作；財團法人民間司法改革基金會備份。
